【裁判字號】    90,交訴,8
【裁判日期】    900326
【裁判案由】    過失致死
【裁判全文】
臺灣雲林地方法院刑事判決                              九十年度交訴字第八號
    公  訴  人  臺灣雲林地方法院檢察署檢察官
    被      告  乙○○
右列被告因業務過失致死案件，經檢察官提起公訴（九十年度偵字第三○○號），本
院判決如左：
    主  文
乙○○從事業務之人，因業務上之過失致人於死，處有期徒刑捌月。
    事  實
一、乙○○以駕駛車輛從事農作為業，駕駛為其附隨業務，為從事業務之人，於民國
    八十九年十二月十九日十七時許，駕駛車號Ｓ二─七五五六號自用小貨車，沿雲
    林縣麥寮鄉○○村○○道路（由南往北方向）行駛，至交岔路口時，原應注意汽
    車之行車速度，應依標誌之規定，並應注意車前狀況，隨時採取必要之安全措施
    ，依當時為白晝，天候狀況為晴、路面無缺陷、無障礙物、視距良好，又非不能
    注意，竟疏未注意，以時速四十公里（該路段依標誌規定，限速每小時十公里）
    之速度超速行駛，適有林新財騎乘機車，在上開路段（由東向西方向）行駛，至
    該交岔路口處，乙○○因超速且疏未注意車前狀況，致於上開交岔路口，與林新
    財之機車發生碰撞，林新財因而人、車倒地，受有頭部外傷及其合併症等傷害，
    導致多重器官功能衰竭，於送醫後，不治死亡。乙○○於肇事後主動向雲林縣警
    察局台西分局橋頭派出所警員甲○○自首而接受裁判。
二、案經臺灣雲林地方法院檢察署檢察官自動檢舉偵查起訴。
    理  由
一、訊據被告乙○○固不否認有於右揭時、地，以時速四十公里之速度，駕駛自小貨
    車通過上開交岔路口，而於上開交岔路口與被害人林新財發生碰撞，致林新財傷
    重不治死亡之事實，惟辯稱：伊通過該交岔路口前，均未看到被害人所騎乘之機
    車云云。經查，本件車禍地點，為雲林縣麥寮鄉○○村○○道路上之交岔路口，
    交岔路口旁有小河，四周並無障蔽物，足以阻擋視線，車禍發生當時，為下午五
    時許，天色明亮，車前視線良好，業據被告陳明在卷，是倘被告於通過該交岔路
    口時，能注意減速慢行，並注意左右來車，當能發現被害人所騎乘之機車，詎被
    告竟疏未注意減速慢行，反超速以時速四十公里之速度通過該交岔路口，其有過
    失甚明。而被害人林新財確因本件車禍受有頭部外傷及其合併症、致多重器官功
    能衰竭不治死亡，業據檢察官督同檢驗員相驗無訛，製有相驗屍體證明書、驗斷
    書及勘驗筆錄等各乙份附相驗卷宗在卷可證。按汽車之行車速度，應依標誌之規
    定（該路段限速每小時十公里），並應注意車前狀況，隨時採取必要之安全措施
    ，道路交通安全規則第九十四條第一項本文、第九十四條第三項分別定有明文，
    被告駕駛汽車本應注意上述道路交通安全規定，且依當時為白晝，天候狀況為晴
    、路面乾燥、無障礙物、無缺陷、視距良好，有道路交通事故調查報告表一紙在
    卷足據，並無不能注意之情形，被告能注意而不注意，因而肇致本件車禍，自應
    負過失之責任。被告之過失行為與被害人死亡之結果間，復有相當因果關係。被
    告上開所辯，顯係事後卸責之詞，不足採信。本件事證明確，被告犯行應堪認定
    。
二、按刑法上所謂業務，係指個人基於其社會地位繼續反覆所執行之業務，其主要部
    分之業務固不待論，即為完成主要業務所附隨之準備工作與輔助事務，亦應包括
    在內，最高法院七十一年臺上字第一五五○號著有判例可資參照，本件被告以駕
    駛車輛從事農作為業，駕駛行為，係為完成主要駕駛業務所附隨之準備工作，屬
    業務上之行為，為從事業務之人。核被告所為，係犯刑法第二百七十六條第二項
    之業務過失致人於死罪。被告於肇事後，偵查犯罪機關尚未發覺犯罪前，主動向
    警員自首，並帶同警員前往現場調查處理，靜候裁判等情，業據證人即雲林縣警
    察局台西分局橋頭派出所警員甲○○到庭證述屬實（見本院九十年二月二十六日
    訊問筆錄），應依刑法第六十二條之規定減輕其刑。爰審酌被告並無前科、素行
    良好、因一時失慎致肇本件車禍、其過失程度及被害人生命之價值等一切情狀，
    量處如主文所示之刑。
據上論斷，應依刑事訴訟法第二百九十九條第一項前段，刑法第二百七十六條第二項
、第六十二條前段、罰金罰鍰提高標準條例第一條前段，判決如主文。
本案經檢察官徐維嶽到庭執行職務。
中      華      民      國      九十      年      三    月    二十六    日
                                         臺灣雲林地方法院刑事第二庭
                                             法  官  冷  明  珍
右正本證明與原本無異。
如不服本判決，應於判決送達後十日內向本院提出上訴狀。（須附繕本）
                                             書記官  周  麗  雲
中      華      民      國      九十      年      三    月    二十六    日
刑法第二百七十六條
一、因過失致人於死者，處二年以下有期徒刑、拘役或二千元以下罰金。
二、從事業務之人，因業務上之過失犯前項之罪者，處五年以下有期徒刑或拘役，得
    併科三千元以下罰金。


司法院資訊處製作；財團法人民間司法改革基金會備份。
